# 请教陈老师，新准则问题

提问人：心海拂清风 时间：2014-05-10 21:27:59
请教陈老师几个问题，谢谢！ 1 新准则中职工薪酬的将离职后福利区分为设定受益计划和设定提存计划，设定提存计划好理解些，这两者之间的区别主要是承担的风险不同吧，设定受益计划看了还是不会操作，不是很理解，挺难得，请陈老师点拨一下，谢谢！
2 如何区分职工薪酬准则和股份支付准则，有时候貌似不好区分，两个都是职工提供的服务得到的企业的回报，那这两个准则的本质区别是什么呢？谢谢 3 生产性生物资产中天然气源的生物资产的成本，按照名义金额确定，这个如何进行后续计量和终止确认，列报等问题！政府补助准则中也有类似的规定，不知道如何进行后续处理！ 4 畜牧业企业买的牧羊犬应该如何进行会计处理，或者一般的企业买的看门狗等类似生物如何进行会计处理！谢谢！
该贴已经同步到 心海拂清风的微博

回答人：chenyiwei
1 、对一般会计、审计人员而言，设定受益计划的会计处理的学习要求可以只是如何根据精算机构出具的精算报告编制会计分录和附注披露信息。其他可以不做进一步要求。 2 、《讲解 2010 》第十二章第一节列举了股份支付的三个特征，最重要的是使激励对象从该计划中可获得的利益与公司权益工具的公允价值挂钩。 3 、这属于在实务中很少见的问题，我理解只有在经过了一切必要的合理努力之后仍无法确定其公允价值的情况下，才能使用名义价值计量。 4 、参照生产性生物资产处理。

提问人：心海拂清风 时间：2014-05-11 09:31:38
1 假使确实无法获取公允价值的话，那如何进行后续会计处理呢和列报呢，以名义价值 1 元入账？还是？ 2 参考生物资产的处理，三者中可能被划分为生产性生物资产和公益性生物资产（防护用途），是否可以划分固定资产呢？貌似也是符合固定资产的定义吧，固定资产必须是没有生命的资产？谢谢！

回答人：chenyiwei
1 、本企业未发生取得成本，且确实无法取得公允价值的，可以按名义金额 1 元入账，但应在附注中充分披露。 2 、一般非农业企业似乎没有必要为一条看门狗单独设置一个生物资产科目，基于重要性原则可简化处理。